【裁判字號】    98,訴,1639
【裁判日期】    981230
【裁判案由】    毒品危害防制條例
【裁判全文】
臺灣高雄地方法院刑事判決              98年度訴字第1639號
公  訴  人  臺灣高雄地方法院檢察署檢察官
被      告  乙○○
上列被告因違反毒品危害防制條例案件，經檢察官提起公訴（98
年度毒偵字第4219號、98年度毒偵字第4541號），被告於本院準
備程序中為有罪之陳述，經合議庭裁定由受命法官依簡式審判程
序獨任審理，本院判決如下：
    主  文
乙○○施用第一級毒品，累犯，處有期徒刑拾月；又施用第二級
毒品，累犯，處有期徒刑陸月；又施用第一級毒品，累犯，處有
期徒刑拾月，扣案之第一級毒品海洛因壹包（混有少量無法析離
之第二級毒品甲基安非他命，檢驗前淨重零點零捌捌公克，檢驗
後淨重零點零柒柒公克），沒收銷燬之；又施用第二級毒品，累
犯，處有期徒刑陸月。應執行有期徒刑貳年，扣案之第一級毒品
海洛因壹包（混有少量無法析離之第二級毒品甲基安非他命，檢
驗前淨重零點零捌捌公克，檢驗後淨重零點零柒柒公克），沒收
銷燬之。
    事  實
一、乙○○於民國94年間因施用毒品案件，經本院裁定命入勒戒
    處所施以觀察、勒戒，因無繼續施用毒品傾向，於95年1 月
    12日釋放出所，而於95年2 月4 日勒戒期滿執行完畢；另於
    95年間因施用毒品案件，經本院以95年度訴字第4584號判處
    有期徒刑7 月確定，嗣經裁定減刑為有期徒刑3 月又15日，
    於96年7 月15日縮短刑期執行完畢。詎猶不知悔改，明知海
    洛因及甲基安非他命分別係毒品危害防制條例第2 條第2 項
    所列之第一級及第二級毒品，不得非法持有、施用，仍於上
    開觀察、勒戒執行完畢釋放後5 年內，基於施用第一級毒品
    海洛因及施用第二級毒品甲基安非他命之犯意，分別為下列
    施用毒品犯行：
  (一)於98年6 月17日上午10時許，在其位於高雄市○○區○○路
    151 巷38號之住處，將第一級毒品海洛因摻水以注射針筒注
    射手臂靜脈之方式，施用第一級毒品海洛因1 次。
  (二)於98年6 月17日上午10時10分許，在其上開住處，將第二級
    毒品甲基安非他命以放入玻璃球吸食器用火燒烤，而吸食氣
    體之方式，施用第二級毒品甲基安非他命1 次。
  (三)於98年7 月10日下午7 時許，在其上開住處，將第一級毒品
    海洛因摻水以注射針筒注射手臂靜脈之方式，施用第一級毒
    品海洛因1 次。
  (四)於98年7 月10日下午7 時10分許，在其上開住處，將第二級
    毒品甲基安非他命以放入玻璃球吸食器用火燒烤，而吸食氣
    體之方式，施用第二級毒品甲基安非他命1 次。
  (五)嗣於98年6 月17日晚上7 時許，在高雄市左營區○○○街38
    巷9 弄30號前為警臨檢查獲；又於98年7 月11日下午5 時許
    ，在高雄縣鳳山巿中山東路281 號前為警臨檢查獲，當場扣
    得第一級毒品海洛因1 包（混有少量無法析離之第二級毒品
    甲基安非他命，檢驗前淨重0.088 公克，檢驗後淨重 0.077
    公克），並均經乙○○同意採尿送驗查獲。
二、案經高雄巿政府警察局甲○○○分局、丙○分局報告臺灣高
    雄地方法院檢察署檢察官偵查起訴。
    理  由
一、本件被告乙○○所犯為死刑、無刑徒刑或最輕本刑為3 年以
    上有期徒刑以外之罪，其於準備程序中就被訴犯罪事實，為
    有罪之陳述，經法官告知簡式審判程序之旨，並聽取當事人
    之意見後，依刑事訴訟法第273 條之1 第1 項規定，裁定由
    受命法官獨任進行簡式審判程序，合先指明。
二、上揭犯罪事實，業據被告乙○○於本院審理時均坦承不諱（
    見本院審訴卷第15頁，本院訴字卷第17、29、30頁），且有
    第一級毒品海洛因1 包（混有少量無法析離之第二級毒品甲
    基安非他命，檢驗前淨重0.088 公克，檢驗後淨重0.077 公
    克）扣案可稽，並有高雄市政府警察局甲○○○分局扣押筆
    錄、扣押物品目錄表各1 份、扣案毒品照片1 張、高雄巿政
    府警察局丙○分局後勁派出所毒品案件姓名對照表、高雄巿
    政府警察局甲○○○分局毒品案件尿液採證代碼對照表各 1
    份、高雄巿立凱旋醫院98年7 月1 日濫用藥物尿液檢驗報告
    （檢體編號：D98193號）、98年7 月29日濫用藥物尿液檢驗
    報告（檢體編號：H-191 號）、98年9 月28日濫用藥物成品
    檢驗鑑定書各1 份附卷可稽（見警卷第3 、4 、9 至11頁，
    偵1 卷第7 、8 頁，偵2 卷第4 、10頁）。又被告於94年間
    因施用毒品案件，經本院裁定命入勒戒處所施以觀察、勒戒
    ，因無繼續施用毒品傾向，於95年1 月12日釋放出所，而於
    95年2 月4 日勒戒期滿執行完畢之事實，有臺灣高雄地方法
    院檢察署刑案查註紀錄表及臺灣高等法院被告全國前案紀錄
    表各1 紙附卷可稽，是被告確係於觀察、勒戒執行完畢釋放
    後，5 年內又為本件施用第一級毒品海洛因及第二級毒品甲
    基安非他命之犯行甚明；從而，本案事證明確，被告犯行堪
    予認定，應依法論科。
三、查海洛因及甲基安非他命分別係毒品危害防制條例第2 條第
    2 項所稱之第一級及第二級毒品，不得非法持有及施用。核
    被告乙○○所為，犯罪事實(一)、(三)部分之犯行，均係犯毒品
    危害防制條例第10條第1 項之施用第一級毒品罪；犯罪事實
    (二)、(四)部分之犯行，均係犯毒品危害防制條例第10條第2 項
    之施用第二級毒品罪。被告持有第一級毒品海洛因及第二級
    毒品甲基安非他命之低度行為，已為施用之高度行為所吸收
    ，均不另論罪。被告所犯上開4 罪間，犯意各別，罪名互殊
    ，應分論併罰。另被告前於95年間因施用毒品案件，經本院
    以95年度訴字第4584號判處有期徒刑7 月確定，嗣經裁定減
    刑為有期徒刑3 月又15日，於96年7 月15日縮短刑期執行完
    畢，有臺灣高等法院被告全國前案紀錄表1 紙附卷可稽，被
    告於上開有期徒刑執行完畢5 年內，故意再犯本件有期徒刑
    以上之罪，為累犯，應依刑法第47條第1 項規定，均加重其
    刑。爰審酌被告曾觸犯施用毒品之犯行，雖經觀察、勒戒程
    式，仍未能斷戒施用毒品惡習，顯見其勒戒意志不堅，缺乏
    勒戒動機，本應從重量刑以收刑罰教化之效。惟念其施用毒
    品係對己身殘害，並未造成他人具體危害，且能於犯後坦承
    犯行，態度尚稱良好等一切情狀，酌情分別量處如主文所示
    之刑，並定其應執行之刑，以示儆懲。至扣案之海洛因1 包
    （混有少量無法析離之第二級毒品甲基安非他命，檢驗前淨
    重0.088 公克，檢驗後淨重0.077 公克），經鑑定結果，係
    屬毒品危害防制條例第2 條第2 項所稱之第一級毒品（並含
    有第二級毒品甲基安非他命之成分），有高雄巿立凱旋醫院
    98年9 月28日濫用藥物成品檢驗鑑定書1 份在卷可參（見偵
    2 卷第10頁），而經被告於警詢時供稱：警方於98年7 月11
    日下午5 時所查扣第一級毒品海洛因1 包是我所有，該毒品
    是我自己要施用云云（見警卷第1 頁背面），顯見本件扣案
    之海洛因經鑑定結果雖混有少量無法析離之第二級毒品甲基
    安非他命，然依被告上開供述內容，該包毒品既係預備供其
    施用第一級毒品所用之物，自應由本院依毒品危害防制條例
    第18條第1 項前段規定，在犯罪事實(三)所示之施用第一級毒
    品犯行中宣告沒收銷燬之，而無庸在犯罪事實(四)所示之施用
    第二級毒品犯行中宣告沒收銷燬之，併此敘明。
據上論斷，應依刑事訴訟法第273 條之1 第1 項、第284 條之 1
、第299 條第1 項前段，毒品危害防制條例第10條第1 項、第 2
項、第18條第1 項前段，刑法第11條、第47條第1 項、第51條第
5 款，判決如主文。
本案經檢察官丁○○到庭執行職務。
中    華    民    國    98    年    12    月    30    日
                      刑事第五庭      法  官  陳盈吉
以上正本證明與原本無異。
如不服本判決，應於判決送達後10日內，向本院提出上訴狀。
中    華    民    國    98    年    12    月    30    日
                                      書記官  陳展榮
附錄本判決論罪科刑法條：
毒品危害防制條例第10條
施用第1級毒品者，處6月以上5年以下有期徒刑。
施用第2級毒品者，處3年以下有期徒刑。

司法院資訊處製作；財團法人民間司法改革基金會備份。
